【裁判字號】    98,交訴,49
【裁判日期】    990112
【裁判案由】    業務過失致死
【裁判全文】
臺灣花蓮地方法院刑事判決              98年度交訴字第49號
公  訴  人  臺灣花蓮地方法院檢察署檢察官
被      告  甲○○
上列被告因業務過失致死案件，經檢察官提起公訴（98年度偵字
第5339號），被告於準備程序進行中，就被訴事實為有罪之陳述
，經本院合議庭裁定由受命法官獨任進行簡式審判程序，並判決
如下：
    主  文
甲○○犯業務過失致人於死罪，處有期徒刑肆月，如易科罰金，
以新臺幣壹仟元折算壹日。緩刑貳年。
    事實及理由
一、犯罪事實：甲○○受僱於格上租車公司，為從事駕駛業務之
    人，於民國98年 8月5日18時30分許，駕駛車牌號碼7721-NN
    號租賃小客貨車，沿台九線公路花蓮縣富里鄉路段由南往北
    方向行駛，於行經上開公路 302.5公里北上車道（即台九線
    公路與大莊路交岔路口），理應注意車輛行駛時，駕駛人應
    注意車前狀況，隨時採取必要之安全措施，且行經閃光黃燈
    號誌之交岔路口，應減速接近，注意安全，小心通過，而依
    當時情形，又無不能注意之情事，竟疏於注意，冒然行駛，
    適有利明樟因酒後騎腳踏車沿同方向行駛，利明樟應注意行
    經閃光黃燈號誌之交岔路口，應減速接近，注意安全，小心
    通過，且轉彎車應暫停讓直行車先行，左轉彎時，應繞越道
    路中心處左轉進入規定行駛車道內行進。詎甲○○駕駛上開
    小客貨車行近上開交岔路時，未減速接近，而利明樟騎腳踏
    車由外側慢車道左轉欲進入大莊路，亦未注意左後方內側快
    車道來車之安全距離，且未讓直行車先行，因雙方之過失，
    甲○○駕駛之小客貨車撞擊利明樟之腳踏車，致利明樟人車
    倒地，經送醫急救，仍因受有後頭部挫傷併血腫、骨折、顱
    內出血等傷害而不治死亡。甲○○於肇事後，在員警至現場
    處理時，對於未發覺之罪，向員警自首而接受裁判。案經利
    明樟之配偶乙○○告訴暨臺灣花蓮地方法院檢察署檢察官相
    驗後提起公訴。
二、證據：
    (一)被告甲○○於警詢、偵查及本院之自白。
    (二)證人即被害人利明樟之配偶乙○○、證人彭桂鳳、徐純怡
      於警詢之證述。
    (三)道路交通事故現場圖、道路交通事故調查報告表(一)、道路
      交通事故調查報告表(二)各 1份、現場照片及車損照片共27
      張、花蓮縣警察局道路交通事故肇事人自首情形紀錄表 1
      張、佛教慈濟綜合醫院玉里分院檢驗科藥物濃度檢驗報告
      1紙。
    (四)財團法人佛教慈濟綜合醫院診斷證明書、相驗筆錄、檢驗
      報告書、相驗屍體證明書各1份、相驗照片8張、臺灣省花
      東區車輛行車事故鑑定委員會花東區980235號鑑定意見書
      1份。
三、被告係受僱於格上租車公司，於肇事前係駕駛租賃小客貨車
    從臺東火車站欲返回花蓮市之格上租車公司等情，業據被告
    於警詢時供承不諱，足見被告係以駕駛車輛為業。核被告上
    開所為，係犯刑法第276條第2項之業務過失致人於死罪。又
    被告於駕車肇事之後，在有偵查犯罪職權之公務員發覺前，
    停留在肇事現場等候警方前往處理，且向趕往處理之花蓮縣
    警察局玉里分局警員表示係肇事人，自首而接受裁判乙節，
    有花蓮縣警察局道路交通事故肇事人自首情形紀錄表 1紙附
    卷可按，符合自首之規定，應依刑法第62條前段之規定減輕
    其刑。爰審酌被告前有過失傷害之前案紀錄（不構成累犯）
    ，有卷附之臺灣高等法院被告前案紀錄表可參，於行經閃光
    黃燈號誌之交岔路口未減速慢行致肇事，為肇事之次因，被
    害人酒後騎腳踏車違規左轉致肇事，為肇事之主因，造成被
    害人傷重不治死亡及被害人家屬莫大傷痛，業與被害人家屬
    達成調解，暨其犯後坦承犯行，態度良好等一切情狀，量處
    如主文所示之刑，並諭知易科罰金之折算標準，以示儆懲。
四、末查，被告前未曾因故意犯罪受有期徒刑以上刑之宣告，此
    有臺灣高等法院被告前案紀錄表在卷可參，其因一時疏忽致
    觸犯刑章，又本件車禍之肇事主因為被害人，被告為肇事次
    因，且其於犯罪後，業與被害人家屬達成調解，有花蓮縣富
    里鄉調解委員會調解書 1紙在卷可參，是其經此偵、審科刑
    之教訓後，當知所警惕，信無再犯之虞，本院認前開對被告
    所宣告之刑，以暫不執行為適當，爰宣告緩刑 2年，以勵自
    新。
五、依刑事訴訟法第299條第1項前段、第273條之1第1項、第310
    條之2、第454條，刑法第276條第2項、第62條前段、第41條
    第1項前段、第74條第1項第1款，刑法施行法第1條之 1，判
    決如主文。
六、如不服本件判決，得自判決正本送達之日起10日內，向本院
    提起上訴（須附繕本）。
本案經檢察官吳宇青到庭執行職務。
中    華    民    國    99    年    1     月    12    日
                  刑事第三庭    法  官  許乃文
以上正本證明與原本無異。
如不服本判決應於收受送達後10日內向本院提出上訴書狀，並應
敘述具體理由。其未敘述上訴理由者，應於上訴期間屆滿後20日
內向本院補提理由書(均須按他造當事人之人數附繕本)「切勿逕
送上級法院」。告訴人或被害人如對於本判決不服者，應具備理
由請求檢察官上訴，其上訴期間之計算係以檢察官收受判決正本
之日期為準。
中    華    民    國    99    年    1     月    12    日
                                書記官
附錄本判決論罪之法律條文：
中華民國刑法第276條第2項：
從事業務之人，因業務上之過失犯前項之罪者，處 5年以下有期
徒刑或拘役，得併科3千元以下罰金。

司法院資訊處製作；財團法人民間司法改革基金會備份。
